【裁判字號】    98,易,2151
【裁判日期】    981012
【裁判案由】    毒品危害防制條例
【裁判全文】
臺灣板橋地方法院刑事判決              98年度易字第2151號
公  訴  人  臺灣板橋地方法院檢察署檢察官
被      告  甲○○
上列被告因違反毒品危害防制條例案件，經檢察官提起公訴（98
年度毒偵字第4312、4980號），被告於本院準備程序中就被訴事
實為有罪之陳述，經本院合議庭裁定由受命法官獨任進行簡式審
判程序，判決如下：
    主  文
甲○○施用第二級毒品，處有期徒刑月，如易科罰金，以新臺
幣壹仟元折算壹日。又施用第二級毒品，處有期徒刑月，如易
科罰金，以新臺幣壹仟元折算壹日。應執行有期徒刑伍月，如易
科罰金，以新臺幣壹仟元折算壹日。
    事  實
一、甲○○前因施用毒品案件，經本院裁定送觀察、勒戒後，認
    有繼續施用毒品傾向，再由本院以97年度毒聲字第520號裁
    定送戒治處所施以強制戒治，嗣經執行6個月以上後，認已
    無繼續強制戒治之必要，於民國97年11月26日釋放出所，並
    經臺灣板橋地方法院檢察署檢察官以97年度戒毒偵字第710
    號為不起訴處分確定。詎仍不思戒除毒癮，於上開強制戒治
    執行完畢後5年內，基於施用第二級毒品甲基安非他命之犯
    意：(一)於98年6 月11日下午5 時許，在臺北縣新莊市運動公
    園之廁所內，將甲基安非他命置於玻璃球吸食器內，以火燒
    烤產生煙霧後吸食之方式，施用第二級毒品甲基安非他命1
    次，嗣於同年月11日晚間11時50分許 (起訴書誤載為同年月
    12日淩晨0 時45分)， 在臺北縣中和市○○路669 號3 樓之
    1 「親親賓館」305 號房內為警查獲；(二)復於98年7 月7日
    下午2 時許，在臺北縣新莊市○○路361 號2 樓之2 內 (
    起訴書誤載為「362 號2 樓之2 」)， 以上法施用第二級毒
    品甲基安非他命1 次，嗣於同日下午6 時45分許，為警在上
    開處所內查獲。
二、案經臺北縣政府警察局中和第二分局、臺北縣政府警察局新
    莊分局報請臺灣板橋地方法院檢察署檢察官偵查起訴。
    理  由
一、程序方面：按除被告所犯為死刑、無期徒刑、最輕本刑為3
    年以上有期徒刑之罪或高等法院管轄第一審案件者外，於第
    一次審判期日前之準備程序進行中，被告先就被訴事實為有
    罪之陳述時，審判長得告知被告簡式審判程序之旨，並聽取
    當事人、代理人、辯護人及輔佐人之意見後，裁定進行簡式
    審判程序，刑事訴訟法第273 條之1 第1 項定有明文。經核
    ，本件被告甲○○所犯係死刑、無期徒刑、最輕本刑為3年
    以上有期徒刑以外之罪，其於準備程序中就被訴事實為有罪
    之陳述，經法官告知簡式審判程序之旨，並聽取公訴人、被
    告之意見後，本院爰依首揭規定，合議裁定由受命法官獨任
    進行簡式審判程序，合先敘明。
二、上揭犯罪事實，業據被告於本院準備程序及審理時坦承不諱
    ，且被告2次為警查獲後所採集之尿液，經分別送請台灣檢
    驗科技股份有限公司檢驗結果，皆呈甲基安非他命陽性反應
    ，此有該公司98年6月29日、98年7月23日濫用藥物檢驗報告
    各1份、臺北縣政府警察局中和第二分局毒品案犯罪嫌疑人
    姓名代碼對照表、臺北縣政府警察局新莊分局查獲毒品案件
    被移送者姓名、代碼對照表各1紙及查獲照片3張在卷可憑。
    因認被告之自白與事實相符，堪予採信。又被告前因施用毒
    品案件，經本院裁定送觀察、勒戒後，認有繼續施用毒品傾
    向，再由本院以97年度毒聲字第520號裁定送戒治處所施以
    強制戒治，嗣經執行6個月以上後，認已無繼續強制戒治之
    必要，於民國97年11月26日釋放出所，並經臺灣板橋地方法
    院檢察署檢察官以97年度戒毒偵字第710號為不起訴處分確
    定，此亦有臺灣高等法院被告前案紀錄表1 份在卷可憑，被
    告既於強制戒治釋放後，5 年內再犯施用第二級毒品罪，依
    毒品危害防制條例第23條第2 項之規定，即應依法予以訴追
    處罰。綜上所述，本件罪證明確，被告犯行洵堪認定，應予
    依法論科。
三、查甲基安非他命係毒品危害防制條例第2條第2項第2款所規
    定之第二級毒品，故核被告所為，均係犯該條例第10條第2
    項之施用第二級毒品罪，其先後2次施用前持有甲基安非他
    命之低度行為，皆應為施用之高度行為所吸收，均不另論罪
    。被告先後所犯上開2 罪，犯意有別，行為互殊，應予分論
    併罰。爰審酌被告前經強制戒治仍未能戒斷其施用毒品之惡
    習，惟其犯後坦承其過，態度良好，核施用毒品屬於自殘行
    為，犯罪手段尚屬輕微，及其犯罪動機、目的、生活狀況、
    智識程度、所生危害等一切情狀，分別量處如主文所示之刑
    ，並均諭知易科罰金之折算標準，及定其應執行刑併易科罰
    金之折算標準，以資懲儆。
據上論斷，應依刑事訴訟法第273條之1第1項、第299條第1項前
段，毒品危害防制條例第10條第2項，刑法第11條前段、第41 條
第1項前段、第2項、第51條第5款，判決如主文。
本案經檢察官黃致中到庭執行職務。
中    華    民    國    98    年    10    月    12    日
                  刑事第十四庭   法  官   陳昭筠
上列正本證明與原本無異。
如不服本判決，應於判決送達後10日內敘明上訴理由，向本院提
出上訴狀 (應附繕本) ，上訴於臺灣高等法院。其未敘述上訴理
由者，應於上訴期間屆滿後20日內向本院補提理由書「切勿逕送
上級法院」。
                                 書記官   黃文儀
中    華    民    國    98    年    10    月    12    日
附錄本案論罪科刑法條全文
毒品危害防制條例第10條
施用第一級毒品者，處 6 月以上 5 年以下有期徒刑。
施用第二級毒品者，處 3 年以下有期徒刑。


司法院資訊處製作；財團法人民間司法改革基金會備份。
